[
  {
    "verb": "أروح",
    "translit": "arūḥ",
    "meaning": "To Go",
    "forms": {
      "past": {
        "1s": {
          "ar": "رحت",
          "tr": "ruḥt",
          "en": "I went"
        },
        "2sm": {
          "ar": "رحت",
          "tr": "ruḥt",
          "en": "You went"
        },
        "2sf": {
          "ar": "رحتي",
          "tr": "ruḥti",
          "en": "You went"
        },
        "3sm": {
          "ar": "راح",
          "tr": "rāḥ",
          "en": "He went"
        },
        "3sf": {
          "ar": "راحت",
          "tr": "rāḥat",
          "en": "She went"
        },
        "1p": {
          "ar": "رحنا",
          "tr": "ruḥna",
          "en": "We went"
        },
        "2p": {
          "ar": "رحتوا",
          "tr": "ruḥtu",
          "en": "You (all) went"
        },
        "3p": {
          "ar": "راحوا",
          "tr": "rāḥu",
          "en": "They went"
        }
      },
      "present": {
        "1s": {
          "ar": "أروح",
          "tr": "arūḥ",
          "en": "I go"
        },
        "2sm": {
          "ar": "تروح",
          "tr": "tirūḥ",
          "en": "You go"
        },
        "2sf": {
          "ar": "تروحي",
          "tr": "tirūḥi",
          "en": "You go"
        },
        "3sm": {
          "ar": "يروح",
          "tr": "yirūḥ",
          "en": "He goes"
        },
        "3sf": {
          "ar": "تروح",
          "tr": "tirūḥ",
          "en": "She goes"
        },
        "1p": {
          "ar": "نروح",
          "tr": "nirūḥ",
          "en": "We go"
        },
        "2p": {
          "ar": "تروحوا",
          "tr": "tirūḥu",
          "en": "You (all) go"
        },
        "3p": {
          "ar": "يروحوا",
          "tr": "yirūḥu",
          "en": "They go"
        }
      },
      "future": {
        "1s": {
          "ar": "حأروح",
          "tr": "ḥa-arūḥ",
          "en": "I will go"
        },
        "2sm": {
          "ar": "حتروح",
          "tr": "ḥa-tirūḥ",
          "en": "You will go"
        },
        "2sf": {
          "ar": "حتروحي",
          "tr": "ḥa-tirūḥi",
          "en": "You will go"
        },
        "3sm": {
          "ar": "حيروح",
          "tr": "ḥa-yirūḥ",
          "en": "He will go"
        },
        "3sf": {
          "ar": "حتروح",
          "tr": "ḥa-tirūḥ",
          "en": "She will go"
        },
        "1p": {
          "ar": "حنروح",
          "tr": "ḥa-nirūḥ",
          "en": "We will go"
        },
        "2p": {
          "ar": "حتروحوا",
          "tr": "ḥa-tirūḥu",
          "en": "You (all) will go"
        },
        "3p": {
          "ar": "حيروحوا",
          "tr": "ḥa-yirūḥu",
          "en": "They will go"
        }
      }
    }
  },
  {
    "verb": "أجي",
    "translit": "ajī",
    "meaning": "To Come",
    "forms": {
      "past": {
        "1s": {
          "ar": "جيت",
          "tr": "jīt",
          "en": "I came"
        },
        "2sm": {
          "ar": "جيت",
          "tr": "jīt",
          "en": "You came"
        },
        "2sf": {
          "ar": "جيتي",
          "tr": "jīti",
          "en": "You came"
        },
        "3sm": {
          "ar": "جا",
          "tr": "jā",
          "en": "He came"
        },
        "3sf": {
          "ar": "جات",
          "tr": "jāt",
          "en": "She came"
        },
        "1p": {
          "ar": "جينا",
          "tr": "jīna",
          "en": "We came"
        },
        "2p": {
          "ar": "جيتوا",
          "tr": "jītu",
          "en": "You (all) came"
        },
        "3p": {
          "ar": "جو",
          "tr": "jaw",
          "en": "They came"
        }
      },
      "present": {
        "1s": {
          "ar": "أجي",
          "tr": "ajī",
          "en": "I come"
        },
        "2sm": {
          "ar": "تيجي",
          "tr": "tījī",
          "en": "You come"
        },
        "2sf": {
          "ar": "تيجي",
          "tr": "tījī",
          "en": "You come"
        },
        "3sm": {
          "ar": "يجي",
          "tr": "yījī",
          "en": "He comes"
        },
        "3sf": {
          "ar": "تيجي",
          "tr": "tījī",
          "en": "She comes"
        },
        "1p": {
          "ar": "نيجي",
          "tr": "nījī",
          "en": "We come"
        },
        "2p": {
          "ar": "تيجوا",
          "tr": "tījū",
          "en": "You (all) come"
        },
        "3p": {
          "ar": "يجوا",
          "tr": "yījū",
          "en": "They come"
        }
      },
      "future": {
        "1s": {
          "ar": "حجِي",
          "tr": "ḥa-ajī",
          "en": "I will come"
        },
        "2sm": {
          "ar": "حتيجي",
          "tr": "ḥa-tījī",
          "en": "You will come"
        },
        "2sf": {
          "ar": "حتيجي",
          "tr": "ḥa-tījī",
          "en": "You will come"
        },
        "3sm": {
          "ar": "حيجي",
          "tr": "ḥa-yījī",
          "en": "He will come"
        },
        "3sf": {
          "ar": "حتيجي",
          "tr": "ḥa-tījī",
          "en": "She will come"
        },
        "1p": {
          "ar": "حنيجي",
          "tr": "ḥa-nījī",
          "en": "We will come"
        },
        "2p": {
          "ar": "حتيجوا",
          "tr": "ḥa-tījū",
          "en": "You (all) will come"
        },
        "3p": {
          "ar": "حيجوا",
          "tr": "ḥa-yījū",
          "en": "They will come"
        }
      }
    }
  },
  {
    "verb": "آخذ",
    "translit": "ākhudh",
    "meaning": "To Take",
    "forms": {
      "past": {
        "1s": {
          "ar": "أخذت",
          "tr": "ʾakha<u>dh</u>t",
          "en": "I took"
        },
        "2sm": {
          "ar": "أخذت",
          "tr": "ʾakha<u>dh</u>t",
          "en": "You took"
        },
        "2sf": {
          "ar": "أخذتي",
          "tr": "ʾakha<u>dh</u>ti",
          "en": "You took"
        },
        "3sm": {
          "ar": "أخذ",
          "tr": "ʾakha<u>dh</u>",
          "en": "He took"
        },
        "3sf": {
          "ar": "أخذت",
          "tr": "ʾakha<u>dh</u>at",
          "en": "She took"
        },
        "1p": {
          "ar": "أخذنا",
          "tr": "ʾakha<u>dh</u>na",
          "en": "We took"
        },
        "2p": {
          "ar": "أخذتوا",
          "tr": "ʾakha<u>dh</u>tu",
          "en": "You (all) took"
        },
        "3p": {
          "ar": "أخذوا",
          "tr": "ʾakha<u>dh</u>u",
          "en": "They took"
        }
      },
      "present": {
        "1s": {
          "ar": "آخذ",
          "tr": "ākhu<u>dh</u>",
          "en": "I take"
        },
        "2sm": {
          "ar": "تاخذ",
          "tr": "tākhu<u>dh</u>",
          "en": "You take"
        },
        "2sf": {
          "ar": "تاخذي",
          "tr": "tākhu<u>dh</u>i",
          "en": "You take"
        },
        "3sm": {
          "ar": "ياخذ",
          "tr": "yākhu<u>dh</u>",
          "en": "He takes"
        },
        "3sf": {
          "ar": "تاخذ",
          "tr": "tākhu<u>dh</u>",
          "en": "She takes"
        },
        "1p": {
          "ar": "ناخذ",
          "tr": "nākhu<u>dh</u>",
          "en": "We take"
        },
        "2p": {
          "ar": "تاخذوا",
          "tr": "tākhu<u>dh</u>u",
          "en": "You (all) take"
        },
        "3p": {
          "ar": "ياخذوا",
          "tr": "yākhu<u>dh</u>u",
          "en": "They take"
        }
      },
      "future": {
        "1s": {
          "ar": "حآخذ",
          "tr": "ḥa-ākhu<u>dh</u>",
          "en": "I will take"
        },
        "2sm": {
          "ar": "حتاخذ",
          "tr": "ḥa-tākhu<u>dh</u>",
          "en": "You will take"
        },
        "2sf": {
          "ar": "حتاخذي",
          "tr": "ḥa-tākhu<u>dh</u>i",
          "en": "You will take"
        },
        "3sm": {
          "ar": "حياخذ",
          "tr": "ḥa-yākhu<u>dh</u>",
          "en": "He will take"
        },
        "3sf": {
          "ar": "حتاخذ",
          "tr": "ḥa-tākhu<u>dh</u>",
          "en": "She will take"
        },
        "1p": {
          "ar": "حناخذ",
          "tr": "ḥa-nākhu<u>dh</u>",
          "en": "We will take"
        },
        "2p": {
          "ar": "حتاخذوا",
          "tr": "ḥa-tākhu<u>dh</u>u",
          "en": "You (all) will take"
        },
        "3p": {
          "ar": "حياخذوا",
          "tr": "ḥa-yākhu<u>dh</u>u",
          "en": "They will take"
        }
      }
    }
  },
  {
    "verb": "أعطي",
    "translit": "aʿṭī",
    "meaning": "To Give",
    "forms": {
      "past": {
        "1s": {
          "ar": "أعطيت",
          "tr": "ʾaʿṭēt",
          "en": "I gave"
        },
        "2sm": {
          "ar": "أعطيت",
          "tr": "ʾaʿṭēt",
          "en": "You gave"
        },
        "2sf": {
          "ar": "أعطيتي",
          "tr": "ʾaʿṭēti",
          "en": "You gave"
        },
        "3sm": {
          "ar": "أعطى",
          "tr": "ʾaʿṭā",
          "en": "He gave"
        },
        "3sf": {
          "ar": "أعطت",
          "tr": "ʾaʿṭat",
          "en": "She gave"
        },
        "1p": {
          "ar": "أعطينا",
          "tr": "ʾaʿṭēna",
          "en": "We gave"
        },
        "2p": {
          "ar": "أعطيتوا",
          "tr": "ʾaʿṭētu",
          "en": "You (all) gave"
        },
        "3p": {
          "ar": "أعطوا",
          "tr": "ʾaʿṭaw",
          "en": "They gave"
        }
      },
      "present": {
        "1s": {
          "ar": "أعطي",
          "tr": "ʾaʿṭī",
          "en": "I give"
        },
        "2sm": {
          "ar": "تعطي",
          "tr": "tiʿṭī",
          "en": "You give"
        },
        "2sf": {
          "ar": "تعطي",
          "tr": "tiʿṭī",
          "en": "You give"
        },
        "3sm": {
          "ar": "يعطي",
          "tr": "yiʿṭī",
          "en": "He gives"
        },
        "3sf": {
          "ar": "تعطي",
          "tr": "tiʿṭī",
          "en": "She gives"
        },
        "1p": {
          "ar": "نعطي",
          "tr": "niʿṭī",
          "en": "We give"
        },
        "2p": {
          "ar": "تعطوا",
          "tr": "tiʿṭū",
          "en": "You (all) give"
        },
        "3p": {
          "ar": "يعطوا",
          "tr": "yiʿṭū",
          "en": "They give"
        }
      },
      "future": {
        "1s": {
          "ar": "حأعطي",
          "tr": "ḥa-ʾaʿṭī",
          "en": "I will give"
        },
        "2sm": {
          "ar": "حتتعطي",
          "tr": "ḥa-tiʿṭī",
          "en": "You will give"
        },
        "2sf": {
          "ar": "حتتعطي",
          "tr": "ḥa-tiʿṭī",
          "en": "You will give"
        },
        "3sm": {
          "ar": "حيعطي",
          "tr": "ḥa-yiʿṭī",
          "en": "He will give"
        },
        "3sf": {
          "ar": "حتتعطي",
          "tr": "ḥa-tiʿṭī",
          "en": "She will give"
        },
        "1p": {
          "ar": "حنعطي",
          "tr": "ḥa-niʿṭī",
          "en": "We will give"
        },
        "2p": {
          "ar": "حتتعطوا",
          "tr": "ḥa-tiʿṭū",
          "en": "You (all) will give"
        },
        "3p": {
          "ar": "حيعطوا",
          "tr": "ḥa-yiʿṭū",
          "en": "They will give"
        }
      }
    }
  },
  {
    "verb": "أشوف",
    "translit": "ashūf",
    "meaning": "To See",
    "forms": {
      "past": {
        "1s": {
          "ar": "شفت",
          "tr": "shuft",
          "en": "I saw"
        },
        "2sm": {
          "ar": "شفت",
          "tr": "shuft",
          "en": "You saw"
        },
        "2sf": {
          "ar": "شفتي",
          "tr": "shufti",
          "en": "You saw"
        },
        "3sm": {
          "ar": "شاف",
          "tr": "shāf",
          "en": "He saw"
        },
        "3sf": {
          "ar": "شافت",
          "tr": "shāfat",
          "en": "She saw"
        },
        "1p": {
          "ar": "شفنا",
          "tr": "shufna",
          "en": "We saw"
        },
        "2p": {
          "ar": "شفتوا",
          "tr": "shuftu",
          "en": "You (all) saw"
        },
        "3p": {
          "ar": "شافوا",
          "tr": "shāfu",
          "en": "They saw"
        }
      },
      "present": {
        "1s": {
          "ar": "أشوف",
          "tr": "ashūf",
          "en": "I see"
        },
        "2sm": {
          "ar": "تشوف",
          "tr": "tishūf",
          "en": "You see"
        },
        "2sf": {
          "ar": "تشوفي",
          "tr": "tishūfi",
          "en": "You see"
        },
        "3sm": {
          "ar": "يشوف",
          "tr": "yishūf",
          "en": "He sees"
        },
        "3sf": {
          "ar": "تشوف",
          "tr": "tishūf",
          "en": "She sees"
        },
        "1p": {
          "ar": "نشوف",
          "tr": "nishūf",
          "en": "We see"
        },
        "2p": {
          "ar": "تشوفوا",
          "tr": "tishūfu",
          "en": "You (all) see"
        },
        "3p": {
          "ar": "يشوفوا",
          "tr": "yishūfu",
          "en": "They see"
        }
      },
      "future": {
        "1s": {
          "ar": "حأشوف",
          "tr": "ḥa-ashūf",
          "en": "I will see"
        },
        "2sm": {
          "ar": "حتشوف",
          "tr": "ḥa-tishūf",
          "en": "You will see"
        },
        "2sf": {
          "ar": "حتتشوفي",
          "tr": "ḥa-tishūfi",
          "en": "You will see"
        },
        "3sm": {
          "ar": "حيشوف",
          "tr": "ḥa-yishūf",
          "en": "He will see"
        },
        "3sf": {
          "ar": "حتشوف",
          "tr": "ḥa-tishūf",
          "en": "She will see"
        },
        "1p": {
          "ar": "حنشوف",
          "tr": "ḥa-nishūf",
          "en": "We will see"
        },
        "2p": {
          "ar": "حتتشوفوا",
          "tr": "ḥa-tishūfu",
          "en": "You (all) will see"
        },
        "3p": {
          "ar": "حيشوفوا",
          "tr": "ḥa-yishūfu",
          "en": "They will see"
        }
      }
    }
  },
  {
    "verb": "أقول",
    "translit": "agūl",
    "meaning": "To Say / To Tell",
    "forms": {
      "past": {
        "1s": {
          "ar": "قلت",
          "tr": "gult",
          "en": "I said/told"
        },
        "2sm": {
          "ar": "قلت",
          "tr": "gult",
          "en": "You said/told"
        },
        "2sf": {
          "ar": "قلتي",
          "tr": "gulti",
          "en": "You said/told"
        },
        "3sm": {
          "ar": "قال",
          "tr": "gāl",
          "en": "He said/told"
        },
        "3sf": {
          "ar": "قالت",
          "tr": "gālat",
          "en": "She said/told"
        },
        "1p": {
          "ar": "قلنا",
          "tr": "gulna",
          "en": "We said/told"
        },
        "2p": {
          "ar": "قلتوا",
          "tr": "gultu",
          "en": "You (all) said/told"
        },
        "3p": {
          "ar": "قالوا",
          "tr": "gālu",
          "en": "They said/told"
        }
      },
      "present": {
        "1s": {
          "ar": "أقول",
          "tr": "agūl",
          "en": "I say/tell"
        },
        "2sm": {
          "ar": "تقول",
          "tr": "tigūl",
          "en": "You say/tell"
        },
        "2sf": {
          "ar": "تقولي",
          "tr": "tigūli",
          "en": "You say/tell"
        },
        "3sm": {
          "ar": "يقول",
          "tr": "yigūl",
          "en": "He says/tells"
        },
        "3sf": {
          "ar": "تقول",
          "tr": "tigūl",
          "en": "She says/tells"
        },
        "1p": {
          "ar": "نقول",
          "tr": "nigūl",
          "en": "We say/tell"
        },
        "2p": {
          "ar": "تقولوا",
          "tr": "tigūlu",
          "en": "You (all) say/tell"
        },
        "3p": {
          "ar": "يقولوا",
          "tr": "yigūlu",
          "en": "They say/tell"
        }
      },
      "future": {
        "1s": {
          "ar": "حأقول",
          "tr": "ḥa-agūl",
          "en": "I will say/tell"
        },
        "2sm": {
          "ar": "حتقول",
          "tr": "ḥa-tigūl",
          "en": "You will say/tell"
        },
        "2sf": {
          "ar": "حتقولي",
          "tr": "ḥa-tigūli",
          "en": "You will say/tell"
        },
        "3sm": {
          "ar": "حيقول",
          "tr": "ḥa-yigūl",
          "en": "He will say/tell"
        },
        "3sf": {
          "ar": "حتقول",
          "tr": "ḥa-tigūl",
          "en": "She will say/tell"
        },
        "1p": {
          "ar": "حنقول",
          "tr": "ḥa-nigūl",
          "en": "We will say/tell"
        },
        "2p": {
          "ar": "حتقولوا",
          "tr": "ḥa-tigūlu",
          "en": "You (all) will say/tell"
        },
        "3p": {
          "ar": "حيقولوا",
          "tr": "ḥa-yigūlu",
          "en": "They will say/tell"
        }
      }
    }
  },
  {
    "verb": "أسمع",
    "translit": "asmaʿ",
    "meaning": "To Hear",
    "forms": {
      "past": {
        "1s": {
          "ar": "سمعت",
          "tr": "simiʿt",
          "en": "I heard"
        },
        "2sm": {
          "ar": "سمعت",
          "tr": "simiʿt",
          "en": "You heard"
        },
        "2sf": {
          "ar": "سمعتي",
          "tr": "simiʿti",
          "en": "You heard"
        },
        "3sm": {
          "ar": "سمع",
          "tr": "simiʿ",
          "en": "He heard"
        },
        "3sf": {
          "ar": "سمعت",
          "tr": "simiʿat",
          "en": "She heard"
        },
        "1p": {
          "ar": "سمعنا",
          "tr": "simiʿna",
          "en": "We heard"
        },
        "2p": {
          "ar": "سمعتوا",
          "tr": "simiʿtu",
          "en": "You (all) heard"
        },
        "3p": {
          "ar": "سمعوا",
          "tr": "simiʿu",
          "en": "They heard"
        }
      },
      "present": {
        "1s": {
          "ar": "أسمع",
          "tr": "asmaʿ",
          "en": "I hear"
        },
        "2sm": {
          "ar": "تسمع",
          "tr": "tismaʿ",
          "en": "You hear"
        },
        "2sf": {
          "ar": "تسمعي",
          "tr": "tismaʿi",
          "en": "You hear"
        },
        "3sm": {
          "ar": "يسمع",
          "tr": "yismaʿ",
          "en": "He hears"
        },
        "3sf": {
          "ar": "تسمع",
          "tr": "tismaʿ",
          "en": "She hears"
        },
        "1p": {
          "ar": "نسمع",
          "tr": "nismaʿ",
          "en": "We hear"
        },
        "2p": {
          "ar": "تسمعوا",
          "tr": "tismaʿu",
          "en": "You (all) hear"
        },
        "3p": {
          "ar": "يسمعوا",
          "tr": "yismaʿu",
          "en": "They hear"
        }
      },
      "future": {
        "1s": {
          "ar": "حأسمع",
          "tr": "ḥa-asmaʿ",
          "en": "I will hear"
        },
        "2sm": {
          "ar": "حتسمع",
          "tr": "ḥa-tismaʿ",
          "en": "You will hear"
        },
        "2sf": {
          "ar": "حتتسمعي",
          "tr": "ḥa-tismaʿi",
          "en": "You will hear"
        },
        "3sm": {
          "ar": "حيسمع",
          "tr": "ḥa-yismaʿ",
          "en": "He will hear"
        },
        "3sf": {
          "ar": "حتسمع",
          "tr": "ḥa-tismaʿ",
          "en": "She will hear"
        },
        "1p": {
          "ar": "حنسمع",
          "tr": "ḥa-nismaʿ",
          "en": "We will hear"
        },
        "2p": {
          "ar": "حتتسمعوا",
          "tr": "ḥa-tismaʿu",
          "en": "You (all) will hear"
        },
        "3p": {
          "ar": "حيسمعوا",
          "tr": "ḥa-yismaʿu",
          "en": "They will hear"
        }
      }
    }
  },
  {
    "verb": "أتكلم",
    "translit": "atakallam",
    "meaning": "To Speak",
    "forms": {
      "past": {
        "1s": {
          "ar": "تكلمت",
          "tr": "takallamt",
          "en": "I spoke"
        },
        "2sm": {
          "ar": "تكلمت",
          "tr": "takallamt",
          "en": "You spoke"
        },
        "2sf": {
          "ar": "تكلمتي",
          "tr": "takallamti",
          "en": "You spoke"
        },
        "3sm": {
          "ar": "تكلم",
          "tr": "takallam",
          "en": "He spoke"
        },
        "3sf": {
          "ar": "تكلمت",
          "tr": "takallamat",
          "en": "She spoke"
        },
        "1p": {
          "ar": "تكلمنا",
          "tr": "takallamna",
          "en": "We spoke"
        },
        "2p": {
          "ar": "تكلمتوا",
          "tr": "takallamtu",
          "en": "You (all) spoke"
        },
        "3p": {
          "ar": "تكلموا",
          "tr": "takallamu",
          "en": "They spoke"
        }
      },
      "present": {
        "1s": {
          "ar": "أتكلم",
          "tr": "atakallam",
          "en": "I speak"
        },
        "2sm": {
          "ar": "تتكلم",
          "tr": "titkallam",
          "en": "You speak"
        },
        "2sf": {
          "ar": "تتكلمي",
          "tr": "titkallami",
          "en": "You speak"
        },
        "3sm": {
          "ar": "يتكلم",
          "tr": "yitkallam",
          "en": "He speaks"
        },
        "3sf": {
          "ar": "تتكلم",
          "tr": "titkallam",
          "en": "She speaks"
        },
        "1p": {
          "ar": "نتكلم",
          "tr": "nitkallam",
          "en": "We speak"
        },
        "2p": {
          "ar": "تتكلموا",
          "tr": "titkallamu",
          "en": "You (all) speak"
        },
        "3p": {
          "ar": "يتكلموا",
          "tr": "yitkallamu",
          "en": "They speak"
        }
      },
      "future": {
        "1s": {
          "ar": "حأتكلم",
          "tr": "ḥa-atakallam",
          "en": "I will speak"
        },
        "2sm": {
          "ar": "حتتكلم",
          "tr": "ḥa-titkallam",
          "en": "You will speak"
        },
        "2sf": {
          "ar": "حتتتكلمي",
          "tr": "ḥa-titkallami",
          "en": "You will speak"
        },
        "3sm": {
          "ar": "حيتكلم",
          "tr": "ḥa-yitkallam",
          "en": "He will speak"
        },
        "3sf": {
          "ar": "حتتكلم",
          "tr": "ḥa-titkallam",
          "en": "She will speak"
        },
        "1p": {
          "ar": "حنتكلم",
          "tr": "ḥa-nitkallam",
          "en": "We will speak"
        },
        "2p": {
          "ar": "حتتتكلموا",
          "tr": "ḥa-titkallamu",
          "en": "You (all) will speak"
        },
        "3p": {
          "ar": "حيتكلموا",
          "tr": "ḥa-yitkallamu",
          "en": "They will speak"
        }
      }
    }
  },
  {
    "verb": "أعرف",
    "translit": "aʿrif",
    "meaning": "To Know",
    "forms": {
      "past": {
        "1s": {
          "ar": "عرفت",
          "tr": "ʿarift",
          "en": "I knew"
        },
        "2sm": {
          "ar": "عرفت",
          "tr": "ʿarift",
          "en": "You knew"
        },
        "2sf": {
          "ar": "عرفتي",
          "tr": "ʿarifti",
          "en": "You knew"
        },
        "3sm": {
          "ar": "عرف",
          "tr": "ʿaraf",
          "en": "He knew"
        },
        "3sf": {
          "ar": "عرفت",
          "tr": "ʿarifat",
          "en": "She knew"
        },
        "1p": {
          "ar": "عرفنا",
          "tr": "ʿarifna",
          "en": "We knew"
        },
        "2p": {
          "ar": "عرفتوا",
          "tr": "ʿariftu",
          "en": "You (all) knew"
        },
        "3p": {
          "ar": "عرفوا",
          "tr": "ʿarifu",
          "en": "They knew"
        }
      },
      "present": {
        "1s": {
          "ar": "أعرف",
          "tr": "aʿrif",
          "en": "I know"
        },
        "2sm": {
          "ar": "تعرف",
          "tr": "tiʿrif",
          "en": "You know"
        },
        "2sf": {
          "ar": "تعرفي",
          "tr": "tiʿrifi",
          "en": "You know"
        },
        "3sm": {
          "ar": "يعرف",
          "tr": "yiʿrif",
          "en": "He knows"
        },
        "3sf": {
          "ar": "تعرف",
          "tr": "tiʿrif",
          "en": "She knows"
        },
        "1p": {
          "ar": "نعرف",
          "tr": "niʿrif",
          "en": "We know"
        },
        "2p": {
          "ar": "تعرفوا",
          "tr": "tiʿrifu",
          "en": "You (all) know"
        },
        "3p": {
          "ar": "يعرفوا",
          "tr": "yiʿrifu",
          "en": "They know"
        }
      },
      "future": {
        "1s": {
          "ar": "حأعرف",
          "tr": "ḥa-aʿrif",
          "en": "I will know"
        },
        "2sm": {
          "ar": "حتتعرف",
          "tr": "ḥa-tiʿrif",
          "en": "You will know"
        },
        "2sf": {
          "ar": "حتتعرفي",
          "tr": "ḥa-tiʿrifi",
          "en": "You will know"
        },
        "3sm": {
          "ar": "حيعرف",
          "tr": "ḥa-yiʿrif",
          "en": "He will know"
        },
        "3sf": {
          "ar": "حتتعرف",
          "tr": "ḥa-tiʿrif",
          "en": "She will know"
        },
        "1p": {
          "ar": "حنعرف",
          "tr": "ḥa-niʿrif",
          "en": "We will know"
        },
        "2p": {
          "ar": "حتتعرفوا",
          "tr": "ḥa-tiʿrifu",
          "en": "You (all) will know"
        },
        "3p": {
          "ar": "حيعرفوا",
          "tr": "ḥa-yiʿrifu",
          "en": "They will know"
        }
      }
    }
  },
  {
    "verb": "أدرس",
    "translit": "adris",
    "meaning": "To Study",
    "forms": {
      "past": {
        "1s": {
          "ar": "درست",
          "tr": "darast",
          "en": "I studied"
        },
        "2sm": {
          "ar": "درست",
          "tr": "darast",
          "en": "You studied"
        },
        "2sf": {
          "ar": "درستي",
          "tr": "darasti",
          "en": "You studied"
        },
        "3sm": {
          "ar": "درس",
          "tr": "daras",
          "en": "He studied"
        },
        "3sf": {
          "ar": "درست",
          "tr": "darasat",
          "en": "She studied"
        },
        "1p": {
          "ar": "درسنا",
          "tr": "darasna",
          "en": "We studied"
        },
        "2p": {
          "ar": "درستوا",
          "tr": "darastu",
          "en": "You (all) studied"
        },
        "3p": {
          "ar": "درسوا",
          "tr": "darasu",
          "en": "They studied"
        }
      },
      "present": {
        "1s": {
          "ar": "أدرس",
          "tr": "adris",
          "en": "I study"
        },
        "2sm": {
          "ar": "تدرس",
          "tr": "tidris",
          "en": "You study"
        },
        "2sf": {
          "ar": "تدرسي",
          "tr": "tidrisi",
          "en": "You study"
        },
        "3sm": {
          "ar": "يدرس",
          "tr": "yidris",
          "en": "He studies"
        },
        "3sf": {
          "ar": "تدرس",
          "tr": "tidris",
          "en": "She studies"
        },
        "1p": {
          "ar": "ندرس",
          "tr": "nidris",
          "en": "We study"
        },
        "2p": {
          "ar": "تدرسوا",
          "tr": "tidrisu",
          "en": "You (all) study"
        },
        "3p": {
          "ar": "يدرسوا",
          "tr": "yidrisu",
          "en": "They study"
        }
      },
      "future": {
        "1s": {
          "ar": "حأدرس",
          "tr": "ḥa-adris",
          "en": "I will study"
        },
        "2sm": {
          "ar": "حتدرس",
          "tr": "ḥa-tidris",
          "en": "You will study"
        },
        "2sf": {
          "ar": "حتتدرسي",
          "tr": "ḥa-tidrisi",
          "en": "You will study"
        },
        "3sm": {
          "ar": "حيدرس",
          "tr": "ḥa-yidris",
          "en": "He will study"
        },
        "3sf": {
          "ar": "حتدرس",
          "tr": "ḥa-tidris",
          "en": "She will study"
        },
        "1p": {
          "ar": "حندرس",
          "tr": "ḥa-nidris",
          "en": "We will study"
        },
        "2p": {
          "ar": "حتتدرسوا",
          "tr": "ḥa-tidrisu",
          "en": "You (all) will study"
        },
        "3p": {
          "ar": "حيدرسوا",
          "tr": "ḥa-yidrisu",
          "en": "They will study"
        }
      }
    }
  },
  {
    "verb": "أشتغل",
    "translit": "ashtighil",
    "meaning": "To Work",
    "forms": {
      "past": {
        "1s": {
          "ar": "اشتغلت",
          "tr": "ishtaghalt",
          "en": "I worked"
        },
        "2sm": {
          "ar": "اشتغلت",
          "tr": "ishtaghalt",
          "en": "You worked"
        },
        "2sf": {
          "ar": "اشتغلتي",
          "tr": "ishtaghalti",
          "en": "You worked"
        },
        "3sm": {
          "ar": "شتغل",
          "tr": "ishtaghal",
          "en": "He worked"
        },
        "3sf": {
          "ar": "اشتغلت",
          "tr": "ishtaghalat",
          "en": "She worked"
        },
        "1p": {
          "ar": "شتغلنا",
          "tr": "ishtaghalna",
          "en": "We worked"
        },
        "2p": {
          "ar": "شتغلتوا",
          "tr": "ishtaghaltu",
          "en": "You (all) worked"
        },
        "3p": {
          "ar": "شتغلوا",
          "tr": "ishtaghalu",
          "en": "They worked"
        }
      },
      "present": {
        "1s": {
          "ar": "أشتغل",
          "tr": "ashtighil",
          "en": "I work"
        },
        "2sm": {
          "ar": "تشتغل",
          "tr": "tishtighil",
          "en": "You work"
        },
        "2sf": {
          "ar": "تشتغلي",
          "tr": "tishtighili",
          "en": "You work"
        },
        "3sm": {
          "ar": "يشتغل",
          "tr": "yishtighil",
          "en": "He works"
        },
        "3sf": {
          "ar": "تشتغل",
          "tr": "tishtighil",
          "en": "She works"
        },
        "1p": {
          "ar": "نشتغل",
          "tr": "nishtighil",
          "en": "We work"
        },
        "2p": {
          "ar": "تشتغلوا",
          "tr": "tishtighilu",
          "en": "You (all) work"
        },
        "3p": {
          "ar": "يشتغلوا",
          "tr": "yishtighilu",
          "en": "They work"
        }
      },
      "future": {
        "1s": {
          "ar": "حأشتغل",
          "tr": "ḥa-ashtighil",
          "en": "I will work"
        },
        "2sm": {
          "ar": "حتشتغل",
          "tr": "ḥa-tishtighil",
          "en": "You will work"
        },
        "2sf": {
          "ar": "حتتشتغلي",
          "tr": "ḥa-tishtighili",
          "en": "You will work"
        },
        "3sm": {
          "ar": "حيشتغل",
          "tr": "ḥa-yishtighil",
          "en": "He will work"
        },
        "3sf": {
          "ar": "حتشتغل",
          "tr": "ḥa-tishtighil",
          "en": "She will work"
        },
        "1p": {
          "ar": "حنشتغل",
          "tr": "ḥa-nishtighil",
          "en": "We will work"
        },
        "2p": {
          "ar": "حتتشتغلوا",
          "tr": "ḥa-tishtighilu",
          "en": "You (all) will work"
        },
        "3p": {
          "ar": "حيشتغلوا",
          "tr": "ḥa-yishtighilu",
          "en": "They will work"
        }
      }
    }
  },
  {
    "verb": "آكل",
    "translit": "ākil",
    "meaning": "To Eat",
    "forms": {
      "past": {
        "1s": {
          "ar": "أكلت",
          "tr": "ʾakalt",
          "en": "I ate"
        },
        "2sm": {
          "ar": "أكلت",
          "tr": "ʾakalt",
          "en": "You ate"
        },
        "2sf": {
          "ar": "أكلتي",
          "tr": "ʾakalti",
          "en": "You ate"
        },
        "3sm": {
          "ar": "أكل",
          "tr": "ʾakal",
          "en": "He ate"
        },
        "3sf": {
          "ar": "أكلت",
          "tr": "ʾakalat",
          "en": "She ate"
        },
        "1p": {
          "ar": "أكلنا",
          "tr": "ʾakalna",
          "en": "We ate"
        },
        "2p": {
          "ar": "أكلتوا",
          "tr": "ʾakaltu",
          "en": "You (all) ate"
        },
        "3p": {
          "ar": "أكلوا",
          "tr": "ʾakalu",
          "en": "They ate"
        }
      },
      "present": {
        "1s": {
          "ar": "آكل",
          "tr": "ākil",
          "en": "I eat"
        },
        "2sm": {
          "ar": "تاكل",
          "tr": "tākil",
          "en": "You eat"
        },
        "2sf": {
          "ar": "تاكلي",
          "tr": "tākli",
          "en": "You eat"
        },
        "3sm": {
          "ar": "ياكل",
          "tr": "yākil",
          "en": "He eats"
        },
        "3sf": {
          "ar": "تاكل",
          "tr": "tākil",
          "en": "She eats"
        },
        "1p": {
          "ar": "ناكل",
          "tr": "nākil",
          "en": "We eat"
        },
        "2p": {
          "ar": "تاكلوا",
          "tr": "tākulu",
          "en": "You (all) eat"
        },
        "3p": {
          "ar": "ياكلوا",
          "tr": "yākulu",
          "en": "They eat"
        }
      },
      "future": {
        "1s": {
          "ar": "حآكل",
          "tr": "ḥa-ākil",
          "en": "I will eat"
        },
        "2sm": {
          "ar": "حتاكل",
          "tr": "ḥa-tākil",
          "en": "You will eat"
        },
        "2sf": {
          "ar": "حتاكلي",
          "tr": "ḥa-tākli",
          "en": "You will eat"
        },
        "3sm": {
          "ar": "حياكل",
          "tr": "ḥa-yākil",
          "en": "He will eat"
        },
        "3sf": {
          "ar": "حتاكل",
          "tr": "ḥa-tākil",
          "en": "She will eat"
        },
        "1p": {
          "ar": "حناكل",
          "tr": "ḥa-nākil",
          "en": "We will eat"
        },
        "2p": {
          "ar": "حتاكلوا",
          "tr": "ḥa-tākulu",
          "en": "You (all) will eat"
        },
        "3p": {
          "ar": "حياكلوا",
          "tr": "ḥa-yākulu",
          "en": "They will eat"
        }
      }
    }
  },
  {
    "verb": "أشرب",
    "translit": "ashrab",
    "meaning": "To Drink",
    "forms": {
      "past": {
        "1s": {
          "ar": "شربت",
          "tr": "shiribt",
          "en": "I drank"
        },
        "2sm": {
          "ar": "شربت",
          "tr": "shiribt",
          "en": "You drank"
        },
        "2sf": {
          "ar": "شربتي",
          "tr": "shiribti",
          "en": "You drank"
        },
        "3sm": {
          "ar": "شرب",
          "tr": "shirib",
          "en": "He drank"
        },
        "3sf": {
          "ar": "شربت",
          "tr": "shirbat",
          "en": "She drank"
        },
        "1p": {
          "ar": "شربنا",
          "tr": "shiribna",
          "en": "We drank"
        },
        "2p": {
          "ar": "شربتوا",
          "tr": "shiribtu",
          "en": "You (all) drank"
        },
        "3p": {
          "ar": "شربوا",
          "tr": "shiribu",
          "en": "They drank"
        }
      },
      "present": {
        "1s": {
          "ar": "أشرب",
          "tr": "ashrab",
          "en": "I drink"
        },
        "2sm": {
          "ar": "تشرب",
          "tr": "tishrab",
          "en": "You drink"
        },
        "2sf": {
          "ar": "تشربي",
          "tr": "tishrabi",
          "en": "You drink"
        },
        "3sm": {
          "ar": "يشرب",
          "tr": "yishrab",
          "en": "He drinks"
        },
        "3sf": {
          "ar": "تشرب",
          "tr": "tishrab",
          "en": "She drinks"
        },
        "1p": {
          "ar": "نشرب",
          "tr": "nishrab",
          "en": "We drink"
        },
        "2p": {
          "ar": "تشربوا",
          "tr": "tishrabu",
          "en": "You (all) drink"
        },
        "3p": {
          "ar": "يشربوا",
          "tr": "yishrabu",
          "en": "They drink"
        }
      },
      "future": {
        "1s": {
          "ar": "حأشرب",
          "tr": "ḥa-ashrab",
          "en": "I will drink"
        },
        "2sm": {
          "ar": "حتشرب",
          "tr": "ḥa-tishrab",
          "en": "You will drink"
        },
        "2sf": {
          "ar": "حتتشربي",
          "tr": "ḥa-tishrabi",
          "en": "You will drink"
        },
        "3sm": {
          "ar": "حيشرب",
          "tr": "ḥa-yishrab",
          "en": "He will drink"
        },
        "3sf": {
          "ar": "حتشرب",
          "tr": "ḥa-tishrab",
          "en": "She will drink"
        },
        "1p": {
          "ar": "حنشرب",
          "tr": "ḥa-nishrab",
          "en": "We will drink"
        },
        "2p": {
          "ar": "حتتشربوا",
          "tr": "ḥa-tishrabu",
          "en": "You (all) will drink"
        },
        "3p": {
          "ar": "حيشربوا",
          "tr": "ḥa-yishrabu",
          "en": "They will drink"
        }
      }
    }
  },
  {
    "verb": "أنام",
    "translit": "anām",
    "meaning": "To Sleep",
    "forms": {
      "past": {
        "1s": {
          "ar": "نمت",
          "tr": "nimt",
          "en": "I slept"
        },
        "2sm": {
          "ar": "نمت",
          "tr": "nimt",
          "en": "You slept"
        },
        "2sf": {
          "ar": "نمتي",
          "tr": "nimti",
          "en": "You slept"
        },
        "3sm": {
          "ar": "نام",
          "tr": "nām",
          "en": "He slept"
        },
        "3sf": {
          "ar": "نامت",
          "tr": "nāmat",
          "en": "She slept"
        },
        "1p": {
          "ar": "نمنا",
          "tr": "nimna",
          "en": "We slept"
        },
        "2p": {
          "ar": "نمتوا",
          "tr": "nimtu",
          "en": "You (all) slept"
        },
        "3p": {
          "ar": "ناموا",
          "tr": "nāmu",
          "en": "They slept"
        }
      },
      "present": {
        "1s": {
          "ar": "أنام",
          "tr": "anām",
          "en": "I sleep"
        },
        "2sm": {
          "ar": "تنام",
          "tr": "tinām",
          "en": "You sleep"
        },
        "2sf": {
          "ar": "تنامي",
          "tr": "tināmi",
          "en": "You sleep"
        },
        "3sm": {
          "ar": "ينام",
          "tr": "yinām",
          "en": "He sleeps"
        },
        "3sf": {
          "ar": "تنام",
          "tr": "tinām",
          "en": "She sleeps"
        },
        "1p": {
          "ar": "ننام",
          "tr": "ninām",
          "en": "We sleep"
        },
        "2p": {
          "ar": "تناموا",
          "tr": "tināmu",
          "en": "You (all) sleep"
        },
        "3p": {
          "ar": "يناموا",
          "tr": "yināmu",
          "en": "They sleep"
        }
      },
      "future": {
        "1s": {
          "ar": "حأنام",
          "tr": "ḥa-anām",
          "en": "I will sleep"
        },
        "2sm": {
          "ar": "حتنام",
          "tr": "ḥa-tinām",
          "en": "You will sleep"
        },
        "2sf": {
          "ar": "حتتنامي",
          "tr": "ḥa-tināmi",
          "en": "You will sleep"
        },
        "3sm": {
          "ar": "حينام",
          "tr": "ḥa-yinām",
          "en": "He will sleep"
        },
        "3sf": {
          "ar": "حتنام",
          "tr": "ḥa-tinām",
          "en": "She will sleep"
        },
        "1p": {
          "ar": "حننام",
          "tr": "ḥa-ninām",
          "en": "We will sleep"
        },
        "2p": {
          "ar": "حتتناموا",
          "tr": "ḥa-tināmu",
          "en": "You (all) will sleep"
        },
        "3p": {
          "ar": "حيناموا",
          "tr": "ḥa-yināmu",
          "en": "They will sleep"
        }
      }
    }
  },
  {
    "verb": "أكتب",
    "translit": "aktib",
    "meaning": "To Write",
    "forms": {
      "past": {
        "1s": {
          "ar": "كتبت",
          "tr": "katabt",
          "en": "I wrote"
        },
        "2sm": {
          "ar": "كتبت",
          "tr": "katabt",
          "en": "You wrote"
        },
        "2sf": {
          "ar": "كتبتي",
          "tr": "katabti",
          "en": "You wrote"
        },
        "3sm": {
          "ar": "كتب",
          "tr": "katab",
          "en": "He wrote"
        },
        "3sf": {
          "ar": "كتبت",
          "tr": "katabat",
          "en": "She wrote"
        },
        "1p": {
          "ar": "كتبنا",
          "tr": "katabna",
          "en": "We wrote"
        },
        "2p": {
          "ar": "كتبتوا",
          "tr": "katabtu",
          "en": "You (all) wrote"
        },
        "3p": {
          "ar": "كتبوا",
          "tr": "katabu",
          "en": "They wrote"
        }
      },
      "present": {
        "1s": {
          "ar": "أكتب",
          "tr": "aktib",
          "en": "I write"
        },
        "2sm": {
          "ar": "تكتب",
          "tr": "tiktib",
          "en": "You write"
        },
        "2sf": {
          "ar": "تكتبي",
          "tr": "tiktibi",
          "en": "You write"
        },
        "3sm": {
          "ar": "يكتب",
          "tr": "yiktib",
          "en": "He writes"
        },
        "3sf": {
          "ar": "تكتب",
          "tr": "tiktib",
          "en": "She writes"
        },
        "1p": {
          "ar": "نكتب",
          "tr": "niktib",
          "en": "We write"
        },
        "2p": {
          "ar": "تكتبوا",
          "tr": "tiktibu",
          "en": "You (all) write"
        },
        "3p": {
          "ar": "يكتبوا",
          "tr": "yiktibu",
          "en": "They write"
        }
      },
      "future": {
        "1s": {
          "ar": "حأكتب",
          "tr": "ḥa-aktib",
          "en": "I will write"
        },
        "2sm": {
          "ar": "حتكتب",
          "tr": "ḥa-tiktib",
          "en": "You will write"
        },
        "2sf": {
          "ar": "حتتكتبي",
          "tr": "ḥa-tiktibi",
          "en": "You will write"
        },
        "3sm": {
          "ar": "حيكتب",
          "tr": "ḥa-yiktib",
          "en": "He will write"
        },
        "3sf": {
          "ar": "حتكتب",
          "tr": "ḥa-tiktib",
          "en": "She will write"
        },
        "1p": {
          "ar": "حنكتب",
          "tr": "ḥa-niktib",
          "en": "We will write"
        },
        "2p": {
          "ar": "حتتكتبوا",
          "tr": "ḥa-tiktibu",
          "en": "You (all) will write"
        },
        "3p": {
          "ar": "حيكتبوا",
          "tr": "ḥa-yiktibu",
          "en": "They will write"
        }
      }
    }
  },
  {
    "verb": "أفتح",
    "translit": "aftaḥ",
    "meaning": "To Open",
    "forms": {
      "past": {
        "1s": {
          "ar": "فتحت",
          "tr": "fataḥt",
          "en": "I opened"
        },
        "2sm": {
          "ar": "فتحت",
          "tr": "fataḥt",
          "en": "You opened"
        },
        "2sf": {
          "ar": "فتحتي",
          "tr": "fataḥti",
          "en": "You opened"
        },
        "3sm": {
          "ar": "فتح",
          "tr": "fataḥ",
          "en": "He opened"
        },
        "3sf": {
          "ar": "فتحت",
          "tr": "fataḥat",
          "en": "She opened"
        },
        "1p": {
          "ar": "فتحنا",
          "tr": "fataḥna",
          "en": "We opened"
        },
        "2p": {
          "ar": "فتحتوا",
          "tr": "fataḥtu",
          "en": "You (all) opened"
        },
        "3p": {
          "ar": "فتحوا",
          "tr": "fataḥu",
          "en": "They opened"
        }
      },
      "present": {
        "1s": {
          "ar": "أفتح",
          "tr": "aftaḥ",
          "en": "I open"
        },
        "2sm": {
          "ar": "تفتح",
          "tr": "tiftaḥ",
          "en": "You open"
        },
        "2sf": {
          "ar": "تفتحي",
          "tr": "tiftaḥi",
          "en": "You open"
        },
        "3sm": {
          "ar": "يفتح",
          "tr": "yiftaḥ",
          "en": "He opens"
        },
        "3sf": {
          "ar": "تفتح",
          "tr": "tiftaḥ",
          "en": "She opens"
        },
        "1p": {
          "ar": "نفتح",
          "tr": "niftaḥ",
          "en": "We open"
        },
        "2p": {
          "ar": "تفتحوا",
          "tr": "tiftaḥu",
          "en": "You (all) open"
        },
        "3p": {
          "ar": "يفتحوا",
          "tr": "yiftaḥu",
          "en": "They open"
        }
      },
      "future": {
        "1s": {
          "ar": "حأفتح",
          "tr": "ḥa-aftaḥ",
          "en": "I will open"
        },
        "2sm": {
          "ar": "حتفتح",
          "tr": "ḥa-tiftaḥ",
          "en": "You will open"
        },
        "2sf": {
          "ar": "حتتفتحي",
          "tr": "ḥa-tiftaḥi",
          "en": "You will open"
        },
        "3sm": {
          "ar": "حيفتح",
          "tr": "ḥa-yiftaḥ",
          "en": "He will open"
        },
        "3sf": {
          "ar": "حتفتح",
          "tr": "ḥa-tiftaḥ",
          "en": "She will open"
        },
        "1p": {
          "ar": "حنفتح",
          "tr": "ḥa-niftaḥ",
          "en": "We will open"
        },
        "2p": {
          "ar": "حتتفتحوا",
          "tr": "ḥa-tiftaḥu",
          "en": "You (all) will open"
        },
        "3p": {
          "ar": "حيفتحوا",
          "tr": "ḥa-yiftaḥu",
          "en": "They will open"
        }
      }
    }
  },
  {
    "verb": "أسكر",
    "translit": "askir / asakkir",
    "meaning": "To Close",
    "forms": {
      "past": {
        "1s": {
          "ar": "سكرت",
          "tr": "sakkart",
          "en": "I closed"
        },
        "2sm": {
          "ar": "سكرت",
          "tr": "sakkart",
          "en": "You closed"
        },
        "2sf": {
          "ar": "سكرتي",
          "tr": "sakkarti",
          "en": "You closed"
        },
        "3sm": {
          "ar": "سكر",
          "tr": "sakkar",
          "en": "He closed"
        },
        "3sf": {
          "ar": "سكرت",
          "tr": "sakkarat",
          "en": "She closed"
        },
        "1p": {
          "ar": "سكرنا",
          "tr": "sakkarna",
          "en": "We closed"
        },
        "2p": {
          "ar": "سكرتوا",
          "tr": "sakkartu",
          "en": "You (all) closed"
        },
        "3p": {
          "ar": "سكروا",
          "tr": "sakkaru",
          "en": "They closed"
        }
      },
      "present": {
        "1s": {
          "ar": "أسكر",
          "tr": "asakkir",
          "en": "I close"
        },
        "2sm": {
          "ar": "تسكر",
          "tr": "tisakkir",
          "en": "You close"
        },
        "2sf": {
          "ar": "تسكري",
          "tr": "tisakkiri",
          "en": "You close"
        },
        "3sm": {
          "ar": "يسكر",
          "tr": "yisakkir",
          "en": "He closes"
        },
        "3sf": {
          "ar": "تسكر",
          "tr": "tisakkir",
          "en": "She closes"
        },
        "1p": {
          "ar": "نسكر",
          "tr": "nisakkir",
          "en": "We close"
        },
        "2p": {
          "ar": "تسكروا",
          "tr": "tisakkiru",
          "en": "You (all) close"
        },
        "3p": {
          "ar": "يسكروا",
          "tr": "yisakkiru",
          "en": "They close"
        }
      },
      "future": {
        "1s": {
          "ar": "حأسكر",
          "tr": "ḥa-asakkir",
          "en": "I will close"
        },
        "2sm": {
          "ar": "حتسكر",
          "tr": "ḥa-tisakkir",
          "en": "You will close"
        },
        "2sf": {
          "ar": "حتتسكري",
          "tr": "ḥa-tisakkiri",
          "en": "You will close"
        },
        "3sm": {
          "ar": "حيسكر",
          "tr": "ḥa-yisakkir",
          "en": "He will close"
        },
        "3sf": {
          "ar": "حتسكر",
          "tr": "ḥa-tisakkir",
          "en": "She will close"
        },
        "1p": {
          "ar": "حنسكر",
          "tr": "ḥa-nisakkir",
          "en": "We will close"
        },
        "2p": {
          "ar": "حتتسكروا",
          "tr": "ḥa-tisakkiru",
          "en": "You (all) will close"
        },
        "3p": {
          "ar": "حيسكروا",
          "tr": "ḥa-yisakkiru",
          "en": "They will close"
        }
      }
    }
  },
  {
    "verb": "ألبس",
    "translit": "albis",
    "meaning": "To Wear / To Get Dressed",
    "forms": {
      "past": {
        "1s": {
          "ar": "لبست",
          "tr": "libist",
          "en": "I wore/got dressed"
        },
        "2sm": {
          "ar": "لبست",
          "tr": "libist",
          "en": "You wore/got dressed"
        },
        "2sf": {
          "ar": "لبستي",
          "tr": "libisti",
          "en": "You wore/got dressed"
        },
        "3sm": {
          "ar": "لبس",
          "tr": "libis",
          "en": "He wore/got dressed"
        },
        "3sf": {
          "ar": "لبست",
          "tr": "libsat",
          "en": "She wore/got dressed"
        },
        "1p": {
          "ar": "لبسنا",
          "tr": "libisna",
          "en": "We wore/got dressed"
        },
        "2p": {
          "ar": "لبستوا",
          "tr": "libistu",
          "en": "You (all) wore/got dressed"
        },
        "3p": {
          "ar": "لبسوا",
          "tr": "libsu",
          "en": "They wore/got dressed"
        }
      },
      "present": {
        "1s": {
          "ar": "ألبس",
          "tr": "albis",
          "en": "I wear/get dressed"
        },
        "2sm": {
          "ar": "تلبس",
          "tr": "tilbis",
          "en": "You wear/get dressed"
        },
        "2sf": {
          "ar": "تلبسي",
          "tr": "tilbisi",
          "en": "You wear/get dressed"
        },
        "3sm": {
          "ar": "يلبس",
          "tr": "yilbis",
          "en": "He wears/gets dressed"
        },
        "3sf": {
          "ar": "تلبس",
          "tr": "tilbis",
          "en": "She wears/gets dressed"
        },
        "1p": {
          "ar": "نلبس",
          "tr": "nilbis",
          "en": "We wear/get dressed"
        },
        "2p": {
          "ar": "تلبسوا",
          "tr": "tilbisu",
          "en": "You (all) wear/get dressed"
        },
        "3p": {
          "ar": "يلبسوا",
          "tr": "yilbisu",
          "en": "They wear/get dressed"
        }
      },
      "future": {
        "1s": {
          "ar": "حألبس",
          "tr": "ḥa-albis",
          "en": "I will wear/get dressed"
        },
        "2sm": {
          "ar": "حتلبس",
          "tr": "ḥa-tilbis",
          "en": "You will wear/get dressed"
        },
        "2sf": {
          "ar": "حتتلبسي",
          "tr": "ḥa-tilbisi",
          "en": "You will wear/get dressed"
        },
        "3sm": {
          "ar": "حيلبس",
          "tr": "ḥa-yilbis",
          "en": "He will wear/get dressed"
        },
        "3sf": {
          "ar": "حتلبس",
          "tr": "ḥa-tilbis",
          "en": "She will wear/get dressed"
        },
        "1p": {
          "ar": "حنلبس",
          "tr": "ḥa-nilbis",
          "en": "We will wear/get dressed"
        },
        "2p": {
          "ar": "حتتلبسوا",
          "tr": "ḥa-tilbisu",
          "en": "You (all) will wear/get dressed"
        },
        "3p": {
          "ar": "حيلبسوا",
          "tr": "ḥa-yilbisu",
          "en": "They will wear/get dressed"
        }
      }
    }
  },
  {
    "verb": "أشتري",
    "translit": "ashtirī",
    "meaning": "To Buy",
    "forms": {
      "past": {
        "1s": {
          "ar": "اشتريت",
          "tr": "ishtarēt",
          "en": "I bought"
        },
        "2sm": {
          "ar": "اشتريت",
          "tr": "ishtarēt",
          "en": "You bought"
        },
        "2sf": {
          "ar": "اشتريتي",
          "tr": "ishtarēti",
          "en": "You bought"
        },
        "3sm": {
          "ar": "شترى",
          "tr": "ishtarā",
          "en": "He bought"
        },
        "3sf": {
          "ar": "شترت",
          "tr": "ishtarat",
          "en": "She bought"
        },
        "1p": {
          "ar": "شترينا",
          "tr": "ishtarēna",
          "en": "We bought"
        },
        "2p": {
          "ar": "شتريتوا",
          "tr": "ishtarētu",
          "en": "You (all) bought"
        },
        "3p": {
          "ar": "شتروا",
          "tr": "ishtaraw",
          "en": "They bought"
        }
      },
      "present": {
        "1s": {
          "ar": "أشتري",
          "tr": "ashtirī",
          "en": "I buy"
        },
        "2sm": {
          "ar": "تشتري",
          "tr": "tishtirī",
          "en": "You buy"
        },
        "2sf": {
          "ar": "تشتري",
          "tr": "tishtirī",
          "en": "You buy"
        },
        "3sm": {
          "ar": "يشتري",
          "tr": "yishtirī",
          "en": "He buys"
        },
        "3sf": {
          "ar": "تشتري",
          "tr": "tishtirī",
          "en": "She buys"
        },
        "1p": {
          "ar": "نشتري",
          "tr": "nishtirī",
          "en": "We buy"
        },
        "2p": {
          "ar": "تشتروا",
          "tr": "tishtirū",
          "en": "You (all) buy"
        },
        "3p": {
          "ar": "يشتروا",
          "tr": "yishtirū",
          "en": "They buy"
        }
      },
      "future": {
        "1s": {
          "ar": "حأشتري",
          "tr": "ḥa-ashtirī",
          "en": "I will buy"
        },
        "2sm": {
          "ar": "حتشتري",
          "tr": "ḥa-tishtirī",
          "en": "You will buy"
        },
        "2sf": {
          "ar": "حتتشتري",
          "tr": "ḥa-tishtirī",
          "en": "You will buy"
        },
        "3sm": {
          "ar": "حيشتري",
          "tr": "ḥa-yishtirī",
          "en": "He will buy"
        },
        "3sf": {
          "ar": "حتشتري",
          "tr": "ḥa-tishtirī",
          "en": "She will buy"
        },
        "1p": {
          "ar": "حنشتري",
          "tr": "ḥa-nishtirī",
          "en": "We will buy"
        },
        "2p": {
          "ar": "حتتشتروا",
          "tr": "ḥa-tishtirū",
          "en": "You (all) will buy"
        },
        "3p": {
          "ar": "حيشتروا",
          "tr": "ḥa-yishtirū",
          "en": "They will buy"
        }
      }
    }
  },
  {
    "verb": "أحب",
    "translit": "aḥibb",
    "meaning": "To Like / To Love",
    "forms": {
      "past": {
        "1s": {
          "ar": "حبيت",
          "tr": "ḥabbēt",
          "en": "I liked/loved"
        },
        "2sm": {
          "ar": "حبيت",
          "tr": "ḥabbēt",
          "en": "You liked/loved"
        },
        "2sf": {
          "ar": "حبيتي",
          "tr": "ḥabbēti",
          "en": "You liked/loved"
        },
        "3sm": {
          "ar": "حب",
          "tr": "ḥabb",
          "en": "He liked/loved"
        },
        "3sf": {
          "ar": "حبت",
          "tr": "ḥabbat",
          "en": "She liked/loved"
        },
        "1p": {
          "ar": "حبينا",
          "tr": "ḥabbēna",
          "en": "We liked/loved"
        },
        "2p": {
          "ar": "حبيتوا",
          "tr": "ḥabbētu",
          "en": "You (all) liked/loved"
        },
        "3p": {
          "ar": "حبوا",
          "tr": "ḥabbu",
          "en": "They liked/loved"
        }
      },
      "present": {
        "1s": {
          "ar": "أحب",
          "tr": "aḥibb",
          "en": "I like/love"
        },
        "2sm": {
          "ar": "تحب",
          "tr": "tiḥibb",
          "en": "You like/love"
        },
        "2sf": {
          "ar": "تحبي",
          "tr": "tiḥibbi",
          "en": "You like/love"
        },
        "3sm": {
          "ar": "يحب",
          "tr": "yiḥibb",
          "en": "He likes/loves"
        },
        "3sf": {
          "ar": "تحب",
          "tr": "tiḥibb",
          "en": "She likes/loves"
        },
        "1p": {
          "ar": "نحب",
          "tr": "niḥibb",
          "en": "We like/love"
        },
        "2p": {
          "ar": "تحبوا",
          "tr": "tiḥibbu",
          "en": "You (all) like/love"
        },
        "3p": {
          "ar": "يحبوا",
          "tr": "yiḥibbu",
          "en": "They like/love"
        }
      },
      "future": {
        "1s": {
          "ar": "حأحب",
          "tr": "ḥa-aḥibb",
          "en": "I will like/love"
        },
        "2sm": {
          "ar": "حتتحب",
          "tr": "ḥa-tiḥibb",
          "en": "You will like/love"
        },
        "2sf": {
          "ar": "حتتحبي",
          "tr": "ḥa-tiḥibbi",
          "en": "You will like/love"
        },
        "3sm": {
          "ar": "حيحب",
          "tr": "ḥa-yiḥibb",
          "en": "He will like/love"
        },
        "3sf": {
          "ar": "حتتحب",
          "tr": "ḥa-tiḥibb",
          "en": "She will like/love"
        },
        "1p": {
          "ar": "حنحب",
          "tr": "ḥa-niḥibb",
          "en": "We will like/love"
        },
        "2p": {
          "ar": "حتتحبوا",
          "tr": "ḥa-tiḥibbu",
          "en": "You (all) will like/love"
        },
        "3p": {
          "ar": "حيحبوا",
          "tr": "ḥa-yiḥibbu",
          "en": "They will like/love"
        }
      }
    }
  },
  {
    "verb": "أفهم",
    "translit": "afham",
    "meaning": "To Understand",
    "forms": {
      "past": {
        "1s": {
          "ar": "فهمت",
          "tr": "fihimt",
          "en": "I understood"
        },
        "2sm": {
          "ar": "فهمت",
          "tr": "fihimt",
          "en": "You understood"
        },
        "2sf": {
          "ar": "فهمتي",
          "tr": "fihimti",
          "en": "You understood"
        },
        "3sm": {
          "ar": "فهم",
          "tr": "fihim",
          "en": "He understood"
        },
        "3sf": {
          "ar": "فهمت",
          "tr": "fihmat",
          "en": "She understood"
        },
        "1p": {
          "ar": "فهمنا",
          "tr": "fihimna",
          "en": "We understood"
        },
        "2p": {
          "ar": "فهمتوا",
          "tr": "fihimtu",
          "en": "You (all) understood"
        },
        "3p": {
          "ar": "فهموا",
          "tr": "fihimu",
          "en": "They understood"
        }
      },
      "present": {
        "1s": {
          "ar": "أفهم",
          "tr": "afham",
          "en": "I understand"
        },
        "2sm": {
          "ar": "تفهم",
          "tr": "tifham",
          "en": "You understand"
        },
        "2sf": {
          "ar": "تفهمي",
          "tr": "tifhami",
          "en": "You understand"
        },
        "3sm": {
          "ar": "يفهم",
          "tr": "yifham",
          "en": "He understands"
        },
        "3sf": {
          "ar": "تفهم",
          "tr": "tifham",
          "en": "She understands"
        },
        "1p": {
          "ar": "نفهم",
          "tr": "nifham",
          "en": "We understand"
        },
        "2p": {
          "ar": "تفهموا",
          "tr": "tifhamu",
          "en": "You (all) understand"
        },
        "3p": {
          "ar": "يفهموا",
          "tr": "yifhamu",
          "en": "They understand"
        }
      },
      "future": {
        "1s": {
          "ar": "حأفهم",
          "tr": "ḥa-afham",
          "en": "I will understand"
        },
        "2sm": {
          "ar": "حتفهم",
          "tr": "ḥa-tifham",
          "en": "You will understand"
        },
        "2sf": {
          "ar": "حتتفهمي",
          "tr": "ḥa-tifhami",
          "en": "You will understand"
        },
        "3sm": {
          "ar": "حيفهم",
          "tr": "ḥa-yifham",
          "en": "He will understand"
        },
        "3sf": {
          "ar": "حتفهم",
          "tr": "ḥa-tifham",
          "en": "She will understand"
        },
        "1p": {
          "ar": "حنفهم",
          "tr": "ḥa-nifham",
          "en": "We will understand"
        },
        "2p": {
          "ar": "حتتفهموا",
          "tr": "ḥa-tifhamu",
          "en": "You (all) will understand"
        },
        "3p": {
          "ar": "حيفهموا",
          "tr": "ḥa-yifhamu",
          "en": "They will understand"
        }
      }
    }
  },
  {
    "verb": "أركب",
    "translit": "arkab",
    "meaning": "To Ride / To Get On",
    "forms": {
      "past": {
        "1s": {
          "ar": "ركبت",
          "tr": "rikibt",
          "en": "I rode/got on"
        },
        "2sm": {
          "ar": "ركبت",
          "tr": "rikibt",
          "en": "You rode/got on"
        },
        "2sf": {
          "ar": "ركبتي",
          "tr": "rikibti",
          "en": "You rode/got on"
        },
        "3sm": {
          "ar": "ركب",
          "tr": "rikib",
          "en": "He rode/got on"
        },
        "3sf": {
          "ar": "ركبت",
          "tr": "rikbat",
          "en": "She rode/got on"
        },
        "1p": {
          "ar": "ركبنا",
          "tr": "rikibna",
          "en": "We rode/got on"
        },
        "2p": {
          "ar": "ركبتوا",
          "tr": "rikibtu",
          "en": "You (all) rode/got on"
        },
        "3p": {
          "ar": "ركبوا",
          "tr": "rikibu",
          "en": "They rode/got on"
        }
      },
      "present": {
        "1s": {
          "ar": "أركب",
          "tr": "arkab",
          "en": "I ride/get on"
        },
        "2sm": {
          "ar": "تركب",
          "tr": "tirkab",
          "en": "You ride/get on"
        },
        "2sf": {
          "ar": "تركبي",
          "tr": "tirkabi",
          "en": "You ride/get on"
        },
        "3sm": {
          "ar": "يركب",
          "tr": "yirkab",
          "en": "He rides/gets on"
        },
        "3sf": {
          "ar": "تركب",
          "tr": "tirkab",
          "en": "She rides/gets on"
        },
        "1p": {
          "ar": "نركب",
          "tr": "nirkab",
          "en": "We ride/get on"
        },
        "2p": {
          "ar": "تركبوا",
          "tr": "tirkabu",
          "en": "You (all) ride/get on"
        },
        "3p": {
          "ar": "يركبوا",
          "tr": "yirkabu",
          "en": "They ride/get on"
        }
      },
      "future": {
        "1s": {
          "ar": "حأركب",
          "tr": "ḥa-arkab",
          "en": "I will ride/get on"
        },
        "2sm": {
          "ar": "حتركب",
          "tr": "ḥa-tirkab",
          "en": "You will ride/get on"
        },
        "2sf": {
          "ar": "حتتركبي",
          "tr": "ḥa-tirkabi",
          "en": "You will ride/get on"
        },
        "3sm": {
          "ar": "حيركب",
          "tr": "ḥa-yirkab",
          "en": "He will ride/get on"
        },
        "3sf": {
          "ar": "حتركب",
          "tr": "ḥa-tirkab",
          "en": "She will ride/get on"
        },
        "1p": {
          "ar": "حنركب",
          "tr": "ḥa-nirkab",
          "en": "We will ride/get on"
        },
        "2p": {
          "ar": "حتتركبوا",
          "tr": "ḥa-tirkabu",
          "en": "You (all) will ride/get on"
        },
        "3p": {
          "ar": "حيركبوا",
          "tr": "ḥa-yirkabu",
          "en": "They will ride/get on"
        }
      }
    }
  },
  {
    "verb": "أدخل",
    "translit": "adkhul",
    "meaning": "To Enter",
    "forms": {
      "past": {
        "1s": {
          "ar": "دخلت",
          "tr": "dakhalt",
          "en": "I entered"
        },
        "2sm": {
          "ar": "دخلت",
          "tr": "dakhalt",
          "en": "You entered"
        },
        "2sf": {
          "ar": "دخلتي",
          "tr": "dakhalti",
          "en": "You entered"
        },
        "3sm": {
          "ar": "دخل",
          "tr": "dakhal",
          "en": "He entered"
        },
        "3sf": {
          "ar": "دخلت",
          "tr": "dakhalat",
          "en": "She entered"
        },
        "1p": {
          "ar": "دخلنا",
          "tr": "dakhalna",
          "en": "We entered"
        },
        "2p": {
          "ar": "دخلتوا",
          "tr": "dakhaltu",
          "en": "You (all) entered"
        },
        "3p": {
          "ar": "دخلوا",
          "tr": "dakhalu",
          "en": "They entered"
        }
      },
      "present": {
        "1s": {
          "ar": "أدخل",
          "tr": "adkhul",
          "en": "I enter"
        },
        "2sm": {
          "ar": "تدخل",
          "tr": "tidkhul",
          "en": "You enter"
        },
        "2sf": {
          "ar": "تدخلي",
          "tr": "tidkhuli",
          "en": "You enter"
        },
        "3sm": {
          "ar": "يدخل",
          "tr": "yidkhul",
          "en": "He enters"
        },
        "3sf": {
          "ar": "تدخل",
          "tr": "tidkhul",
          "en": "She enters"
        },
        "1p": {
          "ar": "ندخل",
          "tr": "nidkhul",
          "en": "We enter"
        },
        "2p": {
          "ar": "تدخلوا",
          "tr": "tidkhulu",
          "en": "You (all) enter"
        },
        "3p": {
          "ar": "يدخلوا",
          "tr": "yidkhulu",
          "en": "They enter"
        }
      },
      "future": {
        "1s": {
          "ar": "حأدخل",
          "tr": "ḥa-adkhul",
          "en": "I will enter"
        },
        "2sm": {
          "ar": "حتدخل",
          "tr": "ḥa-tidkhul",
          "en": "You will enter"
        },
        "2sf": {
          "ar": "حتتدخلي",
          "tr": "ḥa-tidkhuli",
          "en": "You will enter"
        },
        "3sm": {
          "ar": "حيدخل",
          "tr": "ḥa-yidkhul",
          "en": "He will enter"
        },
        "3sf": {
          "ar": "حتدخل",
          "tr": "ḥa-tidkhul",
          "en": "She will enter"
        },
        "1p": {
          "ar": "حندخل",
          "tr": "ḥa-nidkhul",
          "en": "We will enter"
        },
        "2p": {
          "ar": "حتتدخلوا",
          "tr": "ḥa-tidkhulu",
          "en": "You (all) will enter"
        },
        "3p": {
          "ar": "حيدخلوا",
          "tr": "ḥa-yidkhulu",
          "en": "They will enter"
        }
      }
    }
  },
  {
    "verb": "أطلع",
    "translit": "aṭlaʿ",
    "meaning": "To Go Out / To Leave",
    "forms": {
      "past": {
        "1s": {
          "ar": "طلعت",
          "tr": "ṭiliʿt",
          "en": "I went out/left"
        },
        "2sm": {
          "ar": "طلعت",
          "tr": "ṭiliʿt",
          "en": "You went out/left"
        },
        "2sf": {
          "ar": "طلعتي",
          "tr": "ṭiliʿti",
          "en": "You went out/left"
        },
        "3sm": {
          "ar": "طلع",
          "tr": "ṭiliʿ",
          "en": "He went out/left"
        },
        "3sf": {
          "ar": "طلعت",
          "tr": "ṭilʿat",
          "en": "She went out/left"
        },
        "1p": {
          "ar": "طلعنا",
          "tr": "ṭiliʿna",
          "en": "We went out/left"
        },
        "2p": {
          "ar": "طلعتوا",
          "tr": "ṭiliʿtu",
          "en": "You (all) went out/left"
        },
        "3p": {
          "ar": "طلعوا",
          "tr": "ṭilʿu",
          "en": "They went out/left"
        }
      },
      "present": {
        "1s": {
          "ar": "أطلع",
          "tr": "aṭlaʿ",
          "en": "I go out/leave"
        },
        "2sm": {
          "ar": "تطلع",
          "tr": "tiṭlaʿ",
          "en": "You go out/leave"
        },
        "2sf": {
          "ar": "تطلعي",
          "tr": "tiṭlaʿi",
          "en": "You go out/leave"
        },
        "3sm": {
          "ar": "يطلع",
          "tr": "yiṭlaʿ",
          "en": "He goes out/leaves"
        },
        "3sf": {
          "ar": "تطلع",
          "tr": "tiṭlaʿ",
          "en": "She goes out/leaves"
        },
        "1p": {
          "ar": "نطلع",
          "tr": "niṭlaʿ",
          "en": "We go out/leave"
        },
        "2p": {
          "ar": "تطلعوا",
          "tr": "tiṭlaʿu",
          "en": "You (all) go out/leave"
        },
        "3p": {
          "ar": "يطلعوا",
          "tr": "yiṭlaʿu",
          "en": "They go out/leave"
        }
      },
      "future": {
        "1s": {
          "ar": "حأطلع",
          "tr": "ḥa-aṭlaʿ",
          "en": "I will go out/leave"
        },
        "2sm": {
          "ar": "حتطلع",
          "tr": "ḥa-tiṭlaʿ",
          "en": "You will go out/leave"
        },
        "2sf": {
          "ar": "حتتطلعي",
          "tr": "ḥa-tiṭlaʿi",
          "en": "You will go out/leave"
        },
        "3sm": {
          "ar": "حيطلع",
          "tr": "ḥa-yiṭlaʿ",
          "en": "He will go out/leave"
        },
        "3sf": {
          "ar": "حتطلع",
          "tr": "ḥa-tiṭlaʿ",
          "en": "She will go out/leave"
        },
        "1p": {
          "ar": "حنطلع",
          "tr": "ḥa-niṭlaʿ",
          "en": "We will go out/leave"
        },
        "2p": {
          "ar": "حتتطلعوا",
          "tr": "ḥa-tiṭlaʿu",
          "en": "You (all) will go out/leave"
        },
        "3p": {
          "ar": "حيطلعوا",
          "tr": "ḥa-yiṭlaʿu",
          "en": "They will go out/leave"
        }
      }
    }
  },
  {
    "verb": "أرجع",
    "translit": "arjaʿ",
    "meaning": "To Return",
    "forms": {
      "past": {
        "1s": {
          "ar": "رجعت",
          "tr": "rijiʿt",
          "en": "I returned"
        },
        "2sm": {
          "ar": "رجعت",
          "tr": "rijiʿt",
          "en": "You returned"
        },
        "2sf": {
          "ar": "رجعتي",
          "tr": "rijiʿti",
          "en": "You returned"
        },
        "3sm": {
          "ar": "رجع",
          "tr": "rijiʿ",
          "en": "He returned"
        },
        "3sf": {
          "ar": "رجعت",
          "tr": "rijʿat",
          "en": "She returned"
        },
        "1p": {
          "ar": "رجعنا",
          "tr": "rijiʿna",
          "en": "We returned"
        },
        "2p": {
          "ar": "رجعتوا",
          "tr": "rijiʿtu",
          "en": "You (all) returned"
        },
        "3p": {
          "ar": "رجعوا",
          "tr": "rijʿu",
          "en": "They returned"
        }
      },
      "present": {
        "1s": {
          "ar": "أرجع",
          "tr": "arjaʿ",
          "en": "I return"
        },
        "2sm": {
          "ar": "ترجع",
          "tr": "tirjaʿ",
          "en": "You return"
        },
        "2sf": {
          "ar": "ترجعي",
          "tr": "tirjaʿi",
          "en": "You return"
        },
        "3sm": {
          "ar": "يرجع",
          "tr": "yirjaʿ",
          "en": "He returns"
        },
        "3sf": {
          "ar": "ترجع",
          "tr": "tirjaʿ",
          "en": "She returns"
        },
        "1p": {
          "ar": "نرجع",
          "tr": "nirjaʿ",
          "en": "We return"
        },
        "2p": {
          "ar": "ترجعوا",
          "tr": "tirjaʿu",
          "en": "You (all) return"
        },
        "3p": {
          "ar": "يرجعوا",
          "tr": "yirjaʿu",
          "en": "They return"
        }
      },
      "future": {
        "1s": {
          "ar": "حأرجع",
          "tr": "ḥa-arjaʿ",
          "en": "I will return"
        },
        "2sm": {
          "ar": "حترجع",
          "tr": "ḥa-tirjaʿ",
          "en": "You will return"
        },
        "2sf": {
          "ar": "حتترجعي",
          "tr": "ḥa-tirjaʿi",
          "en": "You will return"
        },
        "3sm": {
          "ar": "حيرجع",
          "tr": "ḥa-yirjaʿ",
          "en": "He will return"
        },
        "3sf": {
          "ar": "حترجع",
          "tr": "ḥa-tirjaʿ",
          "en": "She will return"
        },
        "1p": {
          "ar": "حنرجع",
          "tr": "ḥa-nirjaʿ",
          "en": "We will return"
        },
        "2p": {
          "ar": "حتترجعوا",
          "tr": "ḥa-tirjaʿu",
          "en": "You (all) will return"
        },
        "3p": {
          "ar": "حيرجعوا",
          "tr": "ḥa-yirjaʿu",
          "en": "They will return"
        }
      }
    }
  },
  {
    "verb": "أوقف",
    "translit": "awaggif",
    "meaning": "To Stop / To Park",
    "forms": {
      "past": {
        "1s": {
          "ar": "وقفت",
          "tr": "waggaft",
          "en": "I stopped/parked"
        },
        "2sm": {
          "ar": "وقفت",
          "tr": "waggaft",
          "en": "You stopped/parked"
        },
        "2sf": {
          "ar": "وقفتي",
          "tr": "waggafti",
          "en": "You stopped/parked"
        },
        "3sm": {
          "ar": "وقف",
          "tr": "waggaf",
          "en": "He stopped/parked"
        },
        "3sf": {
          "ar": "وقفت",
          "tr": "waggafat",
          "en": "She stopped/parked"
        },
        "1p": {
          "ar": "وقفنا",
          "tr": "waggafna",
          "en": "We stopped/parked"
        },
        "2p": {
          "ar": "وقفتوا",
          "tr": "waggaftu",
          "en": "You (all) stopped/parked"
        },
        "3p": {
          "ar": "وقفوا",
          "tr": "waggafu",
          "en": "They stopped/parked"
        }
      },
      "present": {
        "1s": {
          "ar": "أوقف",
          "tr": "awaggif",
          "en": "I stop/park"
        },
        "2sm": {
          "ar": "توقف",
          "tr": "tiwaggif",
          "en": "You stop/park"
        },
        "2sf": {
          "ar": "توقفي",
          "tr": "tiwaggifi",
          "en": "You stop/park"
        },
        "3sm": {
          "ar": "يوقف",
          "tr": "yiwaggif",
          "en": "He stops/parks"
        },
        "3sf": {
          "ar": "توقف",
          "tr": "tiwaggif",
          "en": "She stops/parks"
        },
        "1p": {
          "ar": "نوقف",
          "tr": "niwaggif",
          "en": "We stop/park"
        },
        "2p": {
          "ar": "توقفوا",
          "tr": "tiwaggifu",
          "en": "You (all) stop/park"
        },
        "3p": {
          "ar": "يوقفوا",
          "tr": "yiwaggifu",
          "en": "They stop/park"
        }
      },
      "future": {
        "1s": {
          "ar": "حأوقف",
          "tr": "ḥa-awaggif",
          "en": "I will stop/park"
        },
        "2sm": {
          "ar": "حتوقف",
          "tr": "ḥa-tiwaggif",
          "en": "You will stop/park"
        },
        "2sf": {
          "ar": "حتتوقفي",
          "tr": "ḥa-tiwaggifi",
          "en": "You will stop/park"
        },
        "3sm": {
          "ar": "حيوقف",
          "tr": "ḥa-yiwaggif",
          "en": "He will stop/park"
        },
        "3sf": {
          "ar": "حتوقف",
          "tr": "ḥa-tiwaggif",
          "en": "She will stop/park"
        },
        "1p": {
          "ar": "حنوقف",
          "tr": "ḥa-niwaggif",
          "en": "We will stop/park"
        },
        "2p": {
          "ar": "حتتوقفوا",
          "tr": "ḥa-tiwaggifu",
          "en": "You (all) will stop/park"
        },
        "3p": {
          "ar": "حيوقفوا",
          "tr": "ḥa-yiwaggifu",
          "en": "They will stop/park"
        }
      }
    }
  },
  {
    "verb": "أشتاق",
    "translit": "ashtāg",
    "meaning": "To Miss (someone)",
    "forms": {
      "past": {
        "1s": {
          "ar": "شتقت",
          "tr": "ishtagt",
          "en": "I missed"
        },
        "2sm": {
          "ar": "شتقت",
          "tr": "ishtagt",
          "en": "You missed"
        },
        "2sf": {
          "ar": "شتقتي",
          "tr": "ishtagti",
          "en": "You missed"
        },
        "3sm": {
          "ar": "شتاق",
          "tr": "ishtāg",
          "en": "He missed"
        },
        "3sf": {
          "ar": "شتاقت",
          "tr": "ishtāgat",
          "en": "She missed"
        },
        "1p": {
          "ar": "شتقنا",
          "tr": "ishtagna",
          "en": "We missed"
        },
        "2p": {
          "ar": "شتقتوا",
          "tr": "ishtagtu",
          "en": "You (all) missed"
        },
        "3p": {
          "ar": "شتاقوا",
          "tr": "ishtāgu",
          "en": "They missed"
        }
      },
      "present": {
        "1s": {
          "ar": "أشتاق",
          "tr": "ashtāg",
          "en": "I miss"
        },
        "2sm": {
          "ar": "تشتاق",
          "tr": "tishtāg",
          "en": "You miss"
        },
        "2sf": {
          "ar": "تشتاقي",
          "tr": "tishtāgi",
          "en": "You miss"
        },
        "3sm": {
          "ar": "يشتاق",
          "tr": "yishtāg",
          "en": "He misses"
        },
        "3sf": {
          "ar": "تشتاق",
          "tr": "tishtāg",
          "en": "She misses"
        },
        "1p": {
          "ar": "نشتاق",
          "tr": "nishtāg",
          "en": "We miss"
        },
        "2p": {
          "ar": "تشتاقوا",
          "tr": "tishtāgu",
          "en": "You (all) miss"
        },
        "3p": {
          "ar": "يشتاقوا",
          "tr": "yishtāgu",
          "en": "They miss"
        }
      },
      "future": {
        "1s": {
          "ar": "حأشتاق",
          "tr": "ḥa-ashtāg",
          "en": "I will miss"
        },
        "2sm": {
          "ar": "حتشتاق",
          "tr": "ḥa-tishtāg",
          "en": "You will miss"
        },
        "2sf": {
          "ar": "حتتشتاقي",
          "tr": "ḥa-tishtāgi",
          "en": "You will miss"
        },
        "3sm": {
          "ar": "حيشتاق",
          "tr": "ḥa-yishtāg",
          "en": "He will miss"
        },
        "3sf": {
          "ar": "حتشتاق",
          "tr": "ḥa-tishtāg",
          "en": "She will miss"
        },
        "1p": {
          "ar": "حنشتاق",
          "tr": "ḥa-nishtāg",
          "en": "We will miss"
        },
        "2p": {
          "ar": "حتتشتاقوا",
          "tr": "ḥa-tishtāgu",
          "en": "You (all) will miss"
        },
        "3p": {
          "ar": "حيشتاقوا",
          "tr": "ḥa-yishtāgu",
          "en": "They will miss"
        }
      }
    }
  },
  {
    "verb": "أقدر",
    "translit": "agdar",
    "meaning": "To Be Able To / Can",
    "forms": {
      "past": {
        "1s": {
          "ar": "قدرت",
          "tr": "gidirt",
          "en": "I was able to/could"
        },
        "2sm": {
          "ar": "قدرت",
          "tr": "gidirt",
          "en": "You were able to/could"
        },
        "2sf": {
          "ar": "قدرتي",
          "tr": "gidirti",
          "en": "You were able to/could"
        },
        "3sm": {
          "ar": "قدر",
          "tr": "gidir",
          "en": "He was able to/could"
        },
        "3sf": {
          "ar": "قدرت",
          "tr": "gidrat",
          "en": "She was able to/could"
        },
        "1p": {
          "ar": "قدرنا",
          "tr": "gidimna",
          "en": "We were able to/could"
        },
        "2p": {
          "ar": "قدرتوا",
          "tr": "gidirtu",
          "en": "You (all) were able to/could"
        },
        "3p": {
          "ar": "قدروا",
          "tr": "gidru",
          "en": "They were able to/could"
        }
      },
      "present": {
        "1s": {
          "ar": "أقدر",
          "tr": "agdar",
          "en": "I am able to/can"
        },
        "2sm": {
          "ar": "تقدر",
          "tr": "tigdar",
          "en": "You are able to/can"
        },
        "2sf": {
          "ar": "تقدري",
          "tr": "tigdari",
          "en": "You are able to/can"
        },
        "3sm": {
          "ar": "يقدر",
          "tr": "yigdar",
          "en": "He is able to/can"
        },
        "3sf": {
          "ar": "تقدر",
          "tr": "tigdar",
          "en": "She is able to/can"
        },
        "1p": {
          "ar": "نقدر",
          "tr": "nigdar",
          "en": "We are able to/can"
        },
        "2p": {
          "ar": "تقدروا",
          "tr": "tigdaru",
          "en": "You (all) are able to/can"
        },
        "3p": {
          "ar": "يقدروا",
          "tr": "yigdaru",
          "en": "They are able to/can"
        }
      },
      "future": {
        "1s": {
          "ar": "حأقدر",
          "tr": "ḥa-agdar",
          "en": "I will be able to/can"
        },
        "2sm": {
          "ar": "حتقدر",
          "tr": "ḥa-tigdar",
          "en": "You will be able to/can"
        },
        "2sf": {
          "ar": "حتتقدري",
          "tr": "ḥa-tigdari",
          "en": "You will be able to/can"
        },
        "3sm": {
          "ar": "حيفدر",
          "tr": "ḥa-yigdar",
          "en": "He will be able to/can"
        },
        "3sf": {
          "ar": "حتقدر",
          "tr": "ḥa-tigdar",
          "en": "She will be able to/can"
        },
        "1p": {
          "ar": "حنقدر",
          "tr": "ḥa-nigdar",
          "en": "We will be able to/can"
        },
        "2p": {
          "ar": "حتتقدروا",
          "tr": "ḥa-tigdaru",
          "en": "You (all) will be able to/can"
        },
        "3p": {
          "ar": "حيقدروا",
          "tr": "ḥa-yigdaru",
          "en": "They will be able to/can"
        }
      }
    }
  },
  {
    "verb": "أضيع",
    "translit": "aḍīʿ",
    "meaning": "To Lose (something)",
    "forms": {
      "past": {
        "1s": {
          "ar": "ضيعت",
          "tr": "ḍayyaʿt",
          "en": "I lost"
        },
        "2sm": {
          "ar": "ضيعت",
          "tr": "ḍayyaʿt",
          "en": "You lost"
        },
        "2sf": {
          "ar": "ضيعتي",
          "tr": "ḍayyaʿti",
          "en": "You lost"
        },
        "3sm": {
          "ar": "ضيع",
          "tr": "ḍayyaʿ",
          "en": "He lost"
        },
        "3sf": {
          "ar": "ضيعت",
          "tr": "ḍayyaʿat",
          "en": "She lost"
        },
        "1p": {
          "ar": "ضيعنا",
          "tr": "ḍayyaʿna",
          "en": "We lost"
        },
        "2p": {
          "ar": "ضيعتوا",
          "tr": "ḍayyaʿtu",
          "en": "You (all) lost"
        },
        "3p": {
          "ar": "ضيعوا",
          "tr": "ḍayyaʿu",
          "en": "They lost"
        }
      },
      "present": {
        "1s": {
          "ar": "أضيع",
          "tr": "aḍayyiʿ",
          "en": "I lose"
        },
        "2sm": {
          "ar": "تضيع",
          "tr": "tiḍayyiʿ",
          "en": "You lose"
        },
        "2sf": {
          "ar": "تضيعي",
          "tr": "tiḍayyiʿi",
          "en": "You lose"
        },
        "3sm": {
          "ar": "يضيع",
          "tr": "yiḍayyiʿ",
          "en": "He loses"
        },
        "3sf": {
          "ar": "تضيع",
          "tr": "tiḍayyiʿ",
          "en": "She loses"
        },
        "1p": {
          "ar": "نضيع",
          "tr": "niḍayyiʿ",
          "en": "We lose"
        },
        "2p": {
          "ar": "تضيعوا",
          "tr": "tiḍayyiʿu",
          "en": "You (all) lose"
        },
        "3p": {
          "ar": "يضيعوا",
          "tr": "yiḍayyiʿu",
          "en": "They lose"
        }
      },
      "future": {
        "1s": {
          "ar": "حأضيع",
          "tr": "ḥa-aḍayyiʿ",
          "en": "I will lose"
        },
        "2sm": {
          "ar": "حتضيع",
          "tr": "ḥa-tiḍayyiʿ",
          "en": "You will lose"
        },
        "2sf": {
          "ar": "حتتضيعي",
          "tr": "ḥa-tiḍayyiʿi",
          "en": "You will lose"
        },
        "3sm": {
          "ar": "حيضيع",
          "tr": "ḥa-yiḍayyiʿ",
          "en": "He will lose"
        },
        "3sf": {
          "ar": "حتضيع",
          "tr": "ḥa-tiḍayyiʿ",
          "en": "She will lose"
        },
        "1p": {
          "ar": "حنضيع",
          "tr": "ḥa-niḍayyiʿ",
          "en": "We will lose"
        },
        "2p": {
          "ar": "حتتضيعوا",
          "tr": "ḥa-tiḍayyiʿu",
          "en": "You (all) will lose"
        },
        "3p": {
          "ar": "حيضيعوا",
          "tr": "ḥa-yiḍayyiʿu",
          "en": "They will lose"
        }
      }
    }
  },
  {
    "verb": "أضحك",
    "translit": "aḍḥak",
    "meaning": "To Laugh",
    "forms": {
      "past": {
        "1s": {
          "ar": "ضحكت",
          "tr": "ḍiḥikt",
          "en": "I laughed"
        },
        "2sm": {
          "ar": "ضحكت",
          "tr": "ḍiḥikt",
          "en": "You laughed"
        },
        "2sf": {
          "ar": "ضحكتي",
          "tr": "ḍiḥikti",
          "en": "You laughed"
        },
        "3sm": {
          "ar": "ضحك",
          "tr": "ḍiḥik",
          "en": "He laughed"
        },
        "3sf": {
          "ar": "ضحكت",
          "tr": "ḍiḥkat",
          "en": "She laughed"
        },
        "1p": {
          "ar": "ضحكنا",
          "tr": "ḍiḥikna",
          "en": "We laughed"
        },
        "2p": {
          "ar": "ضحكتوا",
          "tr": "ḍiḥiktu",
          "en": "You (all) laughed"
        },
        "3p": {
          "ar": "ضحكوا",
          "tr": "ḍiḥiku",
          "en": "They laughed"
        }
      },
      "present": {
        "1s": {
          "ar": "أضحك",
          "tr": "aḍḥak",
          "en": "I laugh"
        },
        "2sm": {
          "ar": "تضحك",
          "tr": "tiḍḥak",
          "en": "You laugh"
        },
        "2sf": {
          "ar": "تضحكي",
          "tr": "tiḍḥaki",
          "en": "You laugh"
        },
        "3sm": {
          "ar": "يضحك",
          "tr": "yiḍḥak",
          "en": "He laughs"
        },
        "3sf": {
          "ar": "تضحك",
          "tr": "tiḍḥak",
          "en": "She laughs"
        },
        "1p": {
          "ar": "نضحك",
          "tr": "niḍḥak",
          "en": "We laugh"
        },
        "2p": {
          "ar": "تضحكوا",
          "tr": "tiḍḥaku",
          "en": "You (all) laugh"
        },
        "3p": {
          "ar": "يضحكوا",
          "tr": "yiḍḥaku",
          "en": "They laugh"
        }
      },
      "future": {
        "1s": {
          "ar": "حأضحك",
          "tr": "ḥa-aḍḥak",
          "en": "I will laugh"
        },
        "2sm": {
          "ar": "حتضحك",
          "tr": "ḥa-tiḍḥak",
          "en": "You will laugh"
        },
        "2sf": {
          "ar": "حتتضحكي",
          "tr": "ḥa-tiḍḥaki",
          "en": "You will laugh"
        },
        "3sm": {
          "ar": "حيضحك",
          "tr": "ḥa-yiḍḥak",
          "en": "He will laugh"
        },
        "3sf": {
          "ar": "حتضحك",
          "tr": "ḥa-tiḍḥak",
          "en": "She will laugh"
        },
        "1p": {
          "ar": "حنضحك",
          "tr": "ḥa-niḍḥak",
          "en": "We will laugh"
        },
        "2p": {
          "ar": "حتتضحكوا",
          "tr": "ḥa-tiḍḥaku",
          "en": "You (all) will laugh"
        },
        "3p": {
          "ar": "حيضحكوا",
          "tr": "ḥa-yiḍḥaku",
          "en": "They will laugh"
        }
      }
    }
  }
]